【裁判字號】    99,交易,696
【裁判日期】    991019
【裁判案由】    竊盜等
【裁判全文】
臺灣臺北地方法院刑事判決             99年度交易字第696號
公  訴  人  臺灣臺北地方法院檢察署檢察官
被      告  丙○○
上列被告因竊盜等案件，經檢察官提起公訴（99年度偵字第199
75、21142 號），因被告就被訴事實為有罪之陳述，經告知簡式
審判程式之旨，並聽取公訴人及被告之意見後，本院裁定改依簡
式審判程序審理，判決如下：
    主  文
丙○○犯竊盜罪，累犯，處有期徒刑伍月，如易科罰金，以新臺
幣壹仟元折算壹日。又犯不能安全駕駛動力交通工具罪，累犯，
處罰金新臺幣柒萬元，如易服勞役，以新臺幣壹仟元折算壹日。
又犯竊盜罪，累犯，處有期徒刑參月，如易科罰金，以新臺幣壹
仟元折算壹日。又犯竊盜罪，累犯，處有期徒刑參月，如易科罰
金，以新臺幣壹仟元折算壹日。有期徒刑部分，應執行有期徒刑
捌月，如易科罰金，以新臺幣壹仟元折算壹日。
    事  實
一、丙○○於民國96年8 月間，因搶奪案件，經臺灣臺北地方法
    院以96年度訴字第1066號判決判處有期徒刑1 年確定；又於
    97年2 月間，因竊盜案件，經本院以97年度易字第238 號判
    決判處有期徒刑4 月、5 月，定應執行刑為有期徒刑8 月確
    定；復於97年3 月間，因竊盜案件，經本院以97年度易字第
    550 、607 號判決分別判處有期徒刑3 月、5 月確定；上開
    各罪經定應執行刑及接續執行，於98年11月28日因縮刑期滿
    執行完畢。
二、詎仍不知悔改，分別為下列行為：
  (一)丙○○意圖為自己不法之所有，於99年8 月24日中午12時許
    ，在臺北縣新店市○○路○ 段45巷5 號旁小巷內，以其於不
    詳時地在路邊撿拾之鑰匙1 串，插入甲○○所有、停放在該
    處之車號BQL-815 號重型機車之電門鎖，加以啟動而竊取之
    ，得手後作為代步使用。嗣丙○○於99年8 月25日上午7 時
    許前之不詳時間，在臺北縣新店市○○路之大豐公園內飲用
    3 瓶米酒，已達不能安全駕駛動力交通工具之程度後，仍於
    同日上午7 時許，騎乘上開竊得之機車前往臺北縣新店市○○路109 號之交通公園，並於同日7 時30分許，因不勝酒力
    ，在該公園內自摔倒地受傷，旋為在該公園內任職之清潔隊
    員廖美尾發現並報警處理，當場扣得丙○○所有且供竊盜所
    用之鑰匙1 串及上開失竊之機車；又丙○○經警方送至財團
    法人佛教慈濟醫院臺北分院急救後，由醫護人員抽血檢出其
    血液中酒精濃度為286.8mg/dL，換算呼氣酒精濃度高達每公
    升1.434 毫克，始悉上情。
  (二)丙○○意圖為自己不法之所有，於99年9 月8 日下午6 時45
    分許，在臺北縣新店市○○路125 號「統一便利商店鑫權店
    」內，趁店員乙○○不注意之際，將每顆市價新臺幣（下同
    ）12元之福記滷蛋4 顆、每盒39元之加納牛奶巧克力2 盒、
    市價29元之百卡牛奶巧克力1 盒等商品藏匿於衣物口袋內而
    竊取之，得手後旋離開該店。丙○○於竊得前開商品後，竟
    食髓知味，復意圖為自己不法之所有，於同日下午6 時55分
    許，再度前往該店竊取市價58元之新東陽辣味牛肉乾1 包，
    嗣其得手後欲逃離該店時，經店員乙○○發覺而當場報警查
    獲，並在丙○○身上扣得上開失竊之商品，始悉上情。
三、案經甲○○、乙○○訴請臺北縣政府警察局新店分局移送臺
    灣臺北地方法院檢察署檢察官偵查起訴。
    理  由
一、本件被告丙○○所犯為死刑、無期徒刑、最輕本刑為3 年以
    上有期徒刑以外之罪，其於審理中，就被訴事實均為有罪之
    陳述，經告知簡式審判程序之旨，並聽取被告及檢察官之意
    見後，本院裁定進行簡式審判程序。又因本件改行簡式審判
    程序之故，故無傳聞法則之適用，合先敘明。
二、上開事實，業據被告於偵查及本院審理時坦承不諱（見偵一
    卷第54、55頁；偵二卷第46、47頁；院卷第27頁背面），核
    與證人乙○○、甲○○、廖美尾於警詢時之證述相符（見偵
    一卷第10至13頁；偵二卷第13至15頁）；復有搜索扣押筆錄
    、扣押物品目錄表、贓物認領保管單、車輛協尋電腦輸入單
    、機車行照影本、臺北縣政府警察局舉發違反道路交通管理
    事件通知單、道路交通事故當事人酒精測定紀錄表、財團法
    人佛教慈濟醫院臺北分院檢驗科藥物濃度檢驗報告、刑法第
    185 條之3 公共危險案件測試觀察紀錄表、汽車駕駛人酒後
    生理協調平衡檢測紀錄卡、現場照片及監視器翻拍照片共16
    張等件在卷可稽（見偵一卷第15至30、33、36頁；偵二卷第
    18 至22 、36至40頁）。綜上，足認被告之上揭任意性自白
    與事實相符，堪信為真實。是本件事證明確，被告上揭3 次
    竊盜及不能安全駕駛動力交通工具罪之犯行，均堪認定，應
    予依法論科。
三、核被告所為，分別係犯刑法第320 條第1 項之竊盜罪及第18
    5 條之3 之不能安全駕駛動力交通工具罪。且被告所為上開
    4 次犯行間，犯意各別，犯罪時間、地點、被害人亦不相同
    ，均應予分論併罰。再被告有如犯罪事實欄一所載之犯罪科
    刑執行情形，有臺灣高等法院被告前案紀錄表在卷足憑，是
    被告前受有期徒刑執行完畢後，5 年內故意再犯本件法定刑
    為有期徒刑以上之罪，均應論以累犯並加重其刑。爰審酌被
    告正值青壯，不思以正當途徑賺取財物，率爾竊取他人財物
    ；又於酒後已達絕對不能安全駕駛之狀態下（呼氣中酒精濃
    度達每公升1.434 毫克），猶貿然騎乘機車上路，並因而發
    生車禍事故，罔顧公眾之交通安全，所為均不足取；惟念其
    犯後坦承犯行，態度良好，且所竊得財物已歸還被害人，有
    贓物認領保管單2 份在卷可參（見偵一卷第22頁；偵二卷第
    22頁），所生損害業已減輕等一切情狀，爰分別量處如主文
    所示之刑，並各諭知徒刑易科罰金及罰金易服勞役之折算標
    準，並就有期徒刑部分定應執行刑，及諭知易科罰金之折算
    標準。至扣案之鑰匙1 串，固為被告竊盜犯罪所用之物（犯
    罪事實二之(一)部分），然被告既供稱：該串鑰匙係在地上撿
    到的等語（見偵一卷第54頁），亦無證據證明係被告所有之
    物，爰不予宣告沒收。
四、公訴意旨雖以：被告丙○○自85年起，即多次因恐嚇、無故
    侵入住宅、放火、搶奪、竊盜、毀損、贓物等案件經法院判
    刑確定並入監服刑，且被告於97年間，因3 次竊盜案件經本
    院以97年度聲字第1705號裁定應執行有期徒刑1 年3 月確定
    ，並於98年11月29日因縮短刑期執行完畢出監後，仍不知悔
    改，復於99年5 、6 月間犯3 次竊盜罪，經臺灣臺北地方法
    院檢察署檢察官以99年度偵字第14815 號、第18294 號提起
    公訴及聲請簡易判決處刑，有全國刑案資料查註表與前開起
    訴書、聲請簡易判決處刑書附卷足憑，而被告經警查獲移送
    檢察官偵辦後，又於99年8 、9 月間再犯本件3 次竊盜犯行
    ，且其長期均無正當工作，顯見被告確有以竊盜行為恃以維
    生之慣行，有竊盜犯罪之習慣，對社會秩序及民眾權益具有
    重大危害，倘僅宣告刑之執行，必不足以矯治其惡習，實有
    培育一技之長及正確法治觀念，俾其能於將來刑滿重返社會
    時，不再重蹈覆轍之必要，爰請依竊盜犯贓物犯保安處分條
    例第3 條第1 項、第4 條及第5 條第1 項前段等規定，併宣
    告其於刑之執行前，令入勞動場所強制工作參年，以矯治其
    惡習等語。惟按保安處分係針對受處分人將來之危險性所為
    之處置，以達教化、治療之目的，為刑罰之補充制度。我國
    現行刑法採刑罰與保安處分雙軌制，係在維持行為責任之刑
    罰原則下，為協助行為人再社會化之功能，以及改善行為人
    潛在之危險性格，期能達成根治犯罪原因、預防犯罪之特別
    目的。是保安處分中之強制工作，旨在對嚴重職業性犯罪及
    欠缺正確工作觀念或無正常工作因而犯罪者，強制其從事勞
    動，學習一技之長及正確之謀生觀念，使其日後重返社會，
    能適應社會生活。保安處分之措施亦含社會隔離、拘束身體
    自由之性質，其限制人民之權利，實與刑罰同，本諸法治國
    家保障人權之原理及刑法之保護作用，其法律規定之內容，
    應受比例原則之規範，使保安處分之宣告，與行為人所為行
    為之嚴重性、行為人所表現之危險性，及對於行為人未來行
    為之期待性相當。刑法第90條及竊盜犯贓物犯保安處分條例
    第3 條第1 項關於強制工作之規定，均係本於上開意旨制定
    ，而由法院視個案中行為人之危險性格，依職權決定應否交
    付強制工作，以達保安處分之特別預防之目的（司法院大法
    官會議釋字第471 號解釋參照）。查被告係於98年11月29日
    甫因竊盜案件執行完畢出監，即再犯包含本件之多次竊盜犯
    行，足見犯罪頻率甚高；然被告本件3 次竊盜犯行，經本院
    量處如主文所示之刑，已屬適當，是本案被告所定之刑，既
    未逾竊盜犯贓物犯保安處分條例第2 條第4 項規定之1 年以
    上，自無適用上開條例規定宣付保安處分之餘地，爰未對被
    告為保安處分之宣告，併此敘明。
據上論斷，應依刑事訴訟法第273 條之1 第1 項、第299 條第1
項前段，刑法第320 條第1 項、第185 條之3 、第41條第1 項前
段、第42條第3 項、第38條第1 項第2 款、第51條第5 款，刑法
施行法第1 條之1 ，判決如主文。
本案經檢察官呂朝章到庭執行職務。
中    華    民    國    99    年    10    月    19    日
                  刑事第十六庭  法  官  羅立德
以上正本證明與原本無異。
如不服本判決應於收受送達後10日內向本院提出上訴書狀，並應
敘述具體理由；其未敘述上訴理由者，應於上訴期間屆滿後20日
內向本院補提理由書（均須按他造當事人之人數附繕）「切勿逕
送上級法院」。
                                書記官  鄭淑丰
中    華    民    國    99    年    10    月    19    日
附錄本論罪科刑之法條全文：
刑法第320條：
意圖為自己或第三人不法之所有，而竊取他人之動產者，為竊盜
罪，處5 年以下有期徒刑、拘役或5 百元以下罰金。
意圖為自己或第三人不法之利益，而竊佔他人之不動產者，依前
項之規定處斷。
前2 項之未遂犯罰之。
刑法第185條之3：
服用毒品、麻醉藥品、酒類或其他相類之物，不能安全駕駛動力
交通工具而駕駛者，處1年以下有期徒刑、拘役或科或併科15 萬
元以下罰金。

司法院資訊處製作；財團法人民間司法改革基金會備份。
